【裁判字號】    98,簡上,265
【裁判日期】    990224
【裁判案由】    違反家庭暴力防治法
【裁判全文】
台灣屏東地方法院刑事判決      98年度簡上字第265號
公  訴  人  臺灣屏東地方法院檢察署檢察官
上訴人  即
被      告  乙○○
上列上訴人因違反家庭暴力防治法案件，不服台灣屏東地方法院
98年度簡字第1302號中華民國98年8 月20日第一審簡易判決（聲
請簡易判決處刑案號98年度偵字第4621、5107號），提起上訴，
本院管轄之第二審合議庭判決如下：
    主  文
上訴駁回。
乙○○緩刑貳年，緩刑期內付保護管束。
    事  實
一、乙○○係甲○○之配偶，2人間具有家庭暴力防治法第3條第
    1款所定之家庭成員關係，乙○○前因家庭暴力案件於民國
    97年12月10日經臺灣屏東地方法院依家庭暴力防治法第14條
    之規定，以97年度家護字第541號核發民事通常保護令，乙
    ○○不得對甲○○實施身體或精神上不法侵害行為，亦不得
    直接或間接對於甲○○為騷擾行為，有效期間為1年。乙○
    ○收受前開裁定後，明知上開通常保護令之內容，竟仍基於
    違反上開通常保護令之犯意，為下列行為：(1)於98年5月28
    日2時30分許，在屏東市○○路40號前，以拳頭、手肘及持
    安全帽毆打甲○○之頭部、背部及身體，致甲○○受有上唇
    、胸壁、背部及四肢多處瘀血挫傷與頭部外傷等傷害（傷害
    部分，未據告訴），以此暴力行為對甲○○實施身體上不法
    之侵害；(2)於98年6月26日23時30分許，在其位於屏東市○
    ○路○○段2之1號住處，徒手與持拖把柄毆打甲○○之頭部
    、臉部及身體，致甲○○受有頭面部擦傷腫、嘴唇與舌頭破
    皮、瘀血及四肢多處擦傷與瘀血之傷害，以此暴力行為對甲
    ○○實施身體上不法之侵害，而違反上開禁止實施家庭暴力
    行為之通常保護令。
二、案經甲○○訴由屏東縣政府警察局屏東分局移送臺灣屏東地
    方法院檢察署檢察官偵查起訴。
    理  由
一、上揭犯罪事實，業據被告乙○○於警詢時與偵查中坦承不諱
    ，核與證人即被害人甲○○於警詢時之指訴情節大致相符，
    並有臺灣屏東地方法院97年度家護字第541號民事通常保護
    令裁定影本、寶建醫療社團法人寶建醫院診斷證明書及寶建
    醫療社團法人寶建醫院受理家庭暴力事件驗傷診斷書各1紙
    在卷可證，被告罪行應堪認定。
二、核被告所為，就犯罪事實一 (1)部分，係犯家庭暴力防治法
    第61條第1 款違反保護令罪；就犯罪事實一(2) 部分，係犯
    家庭暴力防治法第61條第1 款違反保護令罪與刑法第277 條
    第1 項傷害罪；按家庭暴力者，謂家庭成員間實施身體或精
    神上不法侵害之行為；又家庭暴力罪者，謂家庭成員間故意
    實施家庭暴力行為而成立其他法律所規定之犯罪，家庭暴力
    防治法第二條第一項、第二項分別定有明文。本件被告與被
    害人係夫妻關係，二人間具有家庭暴力防治法第三條第一款
    所定之家庭成員關係，被告復對於被害人實施身體上之傷害
    行為，且構成刑法傷害罪，核屬家庭暴力罪無訛，原審判決
    對此漏未論及，應予補充。被告就犯罪事實一(2) 之 犯行
    ，係以一行為觸犯上開二罪名，屬想像競合犯，應依刑法第
    55條之規定，論以一罪，並從較重之違反保護令罪處斷。至
    被告所為上開二次違反保護令犯行，犯意各別，行為互殊，
    應予分論併罰。原審審酌被告之智識程度（專科肄業學歷）
    並無前科紀錄素行雖良好，惟未能體認夫妻應互相尊重，動
    輒暴力，傷害告訴人，經法院裁定通常保護令後，復未能遵
    守限制屢次違反保護令，甚至持械攻擊被害人頭部要害，情
    節重大，並參酌被害人所受之傷勢，其所為對告訴人身心造
    成之危害甚鉅，實應非難，惟念在其患有憂鬱症，有屏安醫
    院診斷證明書可憑，暨於犯後坦承犯行，態度良好等一切情
    狀，分別就其2 次犯行量處有期徒刑2 月、3 月，並定應執
    行刑及諭知易科罰金標準，其認事用法，均無不合，量刑亦
    屬妥適。被告上訴意旨空言指摘原審判決不當，顯無理由，
    應予駁回。惟查，被告犯後已深表悔悟，雖充分展現和解誠
    意，告訴人並願意原諒被告，其無前科，素行尚佳，有臺灣
    高等法院被告全國前案紀錄表在卷可稽，本院斟酌上情，認
    其一時失慮而罹刑典，經此審判科刑，當知所警惕，信無再
    犯之虞，本件所宣告之刑以暫不執行為適當，爰諭知緩刑二
    年，以勵自新，並依家庭暴力防治法第38條第一項規定，於
    緩刑期內付保護管束，以收後效。
據上論斷，應依刑事訴訟法第455 條之1 第1 項、第3 項、第
368 條，家庭暴力防治法第38條第1 項，刑法第11條前段、第74
條第1 項第1 款，判決如主文。
本案經檢察官任亭到庭執行職務。
中    華    民      國      99    年   2    月  24    日
                    刑事第五庭
                              審判長法  官    石家禎
                                    法  官    陳秀慧
                                    法  官    程士傑
以上正本證明與原本無異。
不得上訴。
中    華    民      國      99    年   2    月  24    日
                                    書記官    林鴻仁

司法院資訊處製作；財團法人民間司法改革基金會備份。
